# **TOMÁS** MARGIOTTIELLO

TomasMR99@gmail.com Mi celular: +541133470410

ESTUDIANTE DE INGENIERÍA EN SISTEMAS

Mi nombre es Tomás. Tengo 23 años y actualmente estoy estudiando ingeniería en sistemas de información en la UTN regional Buenos Aires cursando materias de 4º año. Adicionalmente complemento mi formación con cursos online y aprendiendo por mi propia cuenta.

Me considero responsable, con capacidad para trabajar en equipo y/o individualmente, proactivo, predispuesto a nuevos desafíos y conocimientos. Mis conocimientos en el área incluyen tanto backend como front-end.

Estoy en la búsqueda de mi primera experiencia laboral para aplicar mi aprendizaje y crecer laboralmente.

Habilidades
-------------

## Front-end

## Back-end

# Idioma

Me capacité con cursos y de forma autodidacta para el desarrollo web responsive con el uso de varias tecnologias.

Conocimientos distintos paradigmas de programacion, patrones de diseño y bases de datos Estudié inglés en una cultural, rindiendo en 2017 el First Certificate exam de

## Tecnologías

HTML5	npm	Spark
CSS3 / SASS	Bootstrap	SQL / Transact SQL
Javascript	Java 8	Git
ReactJS	Maven	C/C++

# Educación

#### Universidad Tecnológica Nacional Ingeniería en Sistemas de Información

2018 - Presente

 $Cursando~4^o~a\^{n}o~con~promedio~de~8.4o/1o.~Tengo~25/43~materias~aprobadas~con~5~finales~pendientes. Cuento~con~Seguridad Inform\'atica~y~Sistemas~Aplicados~de~la~Gesti\'on~Empresarial~como~materias~aprobadas~con~5~finales~pendientes.$ 

# CoderHouse

electivas.

Desarrollo front-end en ReactJS

Curso de Desarrollo Web. Proyecto final Curso de Javascript. <u>Proyecto final</u> Curso de ReactJS. <u>Proyecto final</u>

Cursos de 34 hs cada uno, contando con una nota final de 9, 8 y 10 respectivamente.

# Cultural Inglesa de Villa del Parque

Inglés Británico.

2006 - 2017

Certificado en Inglés apto para dar clases particulares. First Certificate exam - dic 2017 - aprobado 168/190 nivel B2

# Instituto San José de Villa del Parque

Título Secundario

2013 - 2017

Bachillerato con capacitación laboral como auxiliar en gestión administrativo contable. Promedio general de 8.54/10.

#### Experiencia Laboral

Clases Particulares Ayudantía en Inglés

2015 - 2018

Clases particulares de inglés de varios niveles

# Ayudantía Gráfica

2015 - 2016

Entre diciembre y marzo de los años mencionados realizaba tareas operativas en una imprenta gráfica.

## Hobbies

En mi tiempo libre me gusta aprender sobre tecnologías que desconozco, mejorar mis habilidades en front e investigar herramientas y canales de youtube que puedan servirme. Además soy fan de los videojuegos, las series y de pasar tiempo con mis gatos